臺灣高雄地方法院刑事判決　　　　　　　94年度易字第1916號
公　訴　人　臺灣高雄地方法院檢察署檢察官
被　　　告　丁○○
　　　　　　乙○○
上列被告等因竊盜案件，經檢察官提起公訴（94年度偵字第
19288 號），本院合議庭裁定由受命法官獨任進行簡式審判程序
，判決如下：
    主  文
丁○○共同攜帶兇器竊盜，累犯，處有期徒刑捌月。
乙○○共同攜帶兇器竊盜，處有期徒刑柒月。
    事  實
一、丁○○前於民國92年間因施用毒品案件，經本院於92年7 月
    24日以92年度訴字第1460號判處有期徒刑10月確定，入監服
    刑後，於93年11月8 日縮刑期滿執行完畢。詎猶不知悔改，
    復與乙○○共同基於意圖為自己不法所有之犯意聯絡，於94
    年8 月12日7 時許，在高雄縣大寮鄉○○村○○路403 之1
    號前，由丁○○在旁把風，推由乙○○持客觀上足對人之生
    命、身體構成威脅而可供兇器使用之T 型扳手1 支，開啟丙○○所持有車牌號碼OII-410 號重型機車（價值約新台幣1
    萬元）之龍頭鎖，再以上揭T 型扳手啟動機車電門後，2 人
    隨即將該機車駛離現場，以此方式共同竊取丙○○所持有之
    上開機車得手。嗣於同年月14日12時50分許，丁○○騎乘上
    開贓車搭載乙○○行經高雄縣大寮鄉○○村○○路橄欖園公
    墓前，因行跡可疑，為警欄檢盤查，始查悉上情，並扣得前
    揭T 型扳手1 支。
二、案經高雄縣政府警察林園分局報告臺灣高雄地方法院檢察署
    檢察官偵查起訴。
    理  由
一、本件被告丁○○、乙○○所犯係死刑、無期徒刑、最輕本刑
    為3 年以上有期徒刑以外之罪，渠等於準備程序中均就被訴
    事實為有罪之陳述，經法官告知簡式審判程序之旨，並聽取
    公訴人、被告2 人之意見後，本院合議庭認為適宜而裁定由
    受命法官獨任進行簡式審判程序，先予敘明。
二、上揭事實，業據被告2 人迭於警詢、偵查及本院審理時坦承
    不諱，核與證人即被害人丙○○於警詢時證述機車失竊之情
    節相符，並有作案用之T 型扳手1 支扣案足憑，復有贓物認
    領保管單1 紙、車輛竊盜、車牌失竊資料個別查詢報表- 查
    詢車輛認可資料1 紙及查獲照片4 張附卷可稽，足認被告自
    白，核與事實相符。從而，本案事證明確，被告2 人上開犯
    行，均堪認定。又被告丁○○於本件竊盜犯行之後，另於94
    年8 月28日16時30分許，在高雄縣大寮鄉○○村○○路119
    巷61號潤鑫企業工廠，竊取潘璞所有之工業用機械馬達1 個
    及機械用離合器1 片（價值約新台幣6,000 元）得手之竊盜
    事實，雖經本院於94年10月22日以94年度簡字第5714號判處
    有期徒刑3 月，如易科罰金，以300 元折算1 日，惟經本院
    訊問被告丁○○為何以於本案之後又於同年月28日再犯上開
    竊盜犯行，其供稱：「當時路過該處臨時起意，我之前並無
    偷竊的習慣。」（詳見本院卷94年12月16日審判筆錄第4 頁
    ）等語，顯見被告丁○○所犯本件竊取機車犯行，與其另於
    94年8 月28日再行竊取工業用機械馬達1 個及機械用離合器
    1 片之竊盜犯行，並非基於概括之竊盜犯意反覆為之，其前
    後2 次竊盜犯行間，顯不具連續犯之裁判上一罪關係，而係
    個別起意之獨立犯行，是本院自應就被告丁○○本件竊取機
    車犯行予以依法論科。
三、按扣案之T 型板手1 支，其前端為扁平狀之金屬材質製成，
    質地堅硬銳利，有前揭現場照片在卷可稽，顯可持之傷害人
    之傷害人之生命、身體，而對人身安全構成威脅，自屬兇器
    無訛。是核被告2 人所為，均係犯刑法第321 條第1 項第3
    款攜帶兇器加重竊盜帶罪。被告2 人就本件竊盜犯行，有犯
    意之聯絡及行為之分擔，為共同正犯。又被告丁○○前於92
    年間因施用毒品案件，經本院於92年7 月24日以92年度訴字
    第1460號判處有期徒刑10月確定，入監服刑後，於93年11月
    8 日縮刑期滿執行完畢，此有臺灣高等法院被告前案紀錄表
    及臺灣高雄地方法院檢察署刑案資料查註紀錄表在卷可稽，
    其於受有期徒刑執行完畢後5 年內，再犯本件有期徒刑以上
    之罪，為累犯，應依刑法第47條之規定，加重其刑。爰審酌
    被告2 人均正值年壯時期，不思勤奮工作，以賺取應得之報
    酬，竟以不勞而獲之手段行竊，所竊取之財物價值不低，且
    行竊時攜帶客觀上足對人之生命、身體構成危險之兇器，惡
    性非輕，惟幸未因而加害任何人，並念及渠2 人犯罪後均坦
    承犯行，態度均稱良好等一切情狀，量處如主文所示之刑。
四、至扣案之T 型扳手1 支，雖係被告2 人用以行竊之物，然該
    扳手係被告乙○○在高雄縣大寮鄉○○街路上拾獲，業據被
    告2 人供承在卷（參見警卷第3 頁、第5 頁），並無其他證
    據足認係被告2 人所有之物，亦非違禁物，爰不予宣告沒收
    之。
據上論斷，應依刑事訴訟法第273條之1第1項、第299條第1項前
段，刑法第28條、第321 第1 項第3 款、第47條，判決如主文。
本案經檢察官甲○○到庭執行職務。
中　　華　　民　　國　　94　　年　　12　　月　　30　　日
                  刑事第十二庭  法　官  林書慧
以上正本證明與原本無異。
如不服本判決，應於判決送達後10日內，向本院提出上訴狀。
                                書記官  鍾錦祥
中　　華　　民　　國　　95　　年　　 1　　月　 　2　　日
附錄本件論罪科刑法條：
中華民國刑法第321條
犯竊盜罪而有左列情形之一者，處 6 月以上、 5 年以下有期徒
刑：
一、於夜間侵入住宅或有人居住之建築物、船艦或隱匿其內而犯
    之者。
二、毀越門扇、牆垣或其他安全設備而犯之者。
三、攜帶兇器而犯之者。
四、結夥三人以上而犯之者。
五、乘火災、水災或其他災害之際而犯之者。
六、在車站或埠頭而犯之者。
前項之未遂犯罰之。
